臺灣臺北地方法院交通事件裁定　　　　 96年度交聲字第598號
原處分機關　臺北市交通事件裁決所
異　議　人
即受處分人　甲○○
上列異議人即受處分人因違反道路交通管理處罰條例案件，對於
臺北市交通事件裁決所中華民國九十六年四月十九日所為之處分
（北市裁三字第裁二二─ＡＳ0000000號），聲明異議，
本院裁定如下：
    主  文
異議駁回。
    理  由
一、按道路交通管理處罰條例所規範之車輛，係指在道路上以原
    動機行駛之汽車（包括機器腳踏車）或以人力、獸力行駛之
    車輛，而道路交通安全規則所規範之「汽車」，係指在道路
    上不依軌道或電力架線而以原動機行駛之車輛（包含機器腳
    踏車），道路交通管理處罰條例第三條第八款、道路交通安
    全規則第二條第一項第一款分別定有明文。次按禁止臨時停
    車處所不得停車，道路交通安全規則第一百十二條第一項第
    一款定有明文；又汽車駕駛人在禁止臨時停車處所停車者，
    處新臺幣（下同）六百元以上一千二百元以下罰鍰；再汽車
    駕駛人違規停車而駕駛人不在場，並經以科學儀器取得證據
    資料證明其行為違規，當場不能或不宜攔截製單舉發者，得
    對汽車所有人逕行舉發處罰，復為道路交通管理處罰條例第
    五十六條第一項第一款、第七條之二第一項第七款、第二項
    第四款所明定。此外，行為人如係騎乘機器腳踏車在禁止臨
    時停車處所違規停車為警舉發，而在舉發通知單上所載之應
    到案日期前聽候裁決，經主管機關調查後仍認定其有違規停
    車之行為者，依違反道路交通管理事件統一裁罰基準表之規
    定，須對該違規停車之行為人處以六百元之罰鍰。
二、本件異議人即受處分人甲○○所有之車牌號碼ＣＧＷ—九三
    ○號重型機車，於民國九十六年一月十七日晚上八時十二分
    許，停放在臺北市文山區○○○路○段一五○巷五十五號對
    面劃有紅色實線表示禁止臨時停車之路段，且駕駛人不在現
    場，經臺北市政府警察局交通警察大隊警務員邱健榮、郭敏
    碩當場以拍照之方式採證，並以受處分人所有之前揭車輛有
    「在劃有紅線路段停車」之違規事實，於九十六年一月三十
    一日依據道路交通管理處罰條例第五十六條第一項第一款之
    規定，逕行掣單舉發。嗣將舉發通知單送達受處分人後，受
    處分人於舉發通知單上所載之應到案日期即九十六年三月一
    日前向原處分機關提出申訴，經原處分機關函請舉發單位調
    查結果，仍認受處分人確有前開「在劃有紅線路段停車」之
    違規行為，原處分機關乃於九十六年四月十九日，依首揭道
    路交通管理處罰條例第五十六條第一項第一款違反道路交通
    管理事件統一裁罰基準及處理細則第四十三條、第四十四條
    及違反道路交通管理事件統一裁罰基準表之規定，裁處受處
    分人六百元之罰鍰。
三、據受處分人九十六年五月十八日聲明異議狀之意旨，固不否
    認於前述時間、地點，將其所有前揭重型機車停放在上開劃
    有紅色實線表示禁止臨時停車之路段，惟辯稱：檢視該「紅
    線」外觀不符道路交通標線標誌號誌設置規則所規定，因合
    法紅線應筆直且寬度應一致為十公分，然伊所有之車輛停放
    而遭告發之處雖為直線，惟其延伸末端之部分紅線不像直線
    且寬度不一，實難讓人認為是市政府依法所設置云云。
四、經查：
（一）本件受處分人所有前揭重型機車，於前述時間，停放於前
      揭所述路緣劃設有紅色實線之路段上之事實，為受處分人
      所不否認，並有採證照片一幀在卷可稽。
（二）又本件舉發機關即臺北市政府警察局文山第二分局檢送前
      揭採證照片函詢臺北市交通管制工程處，有關臺北市文山
      區○○○路○段一五○巷五五號對面之禁止臨時停車紅色
      實線是否為有效設置一事，業經臺北市交通管制工程處經
      該處於九十六年三月十九日以北市交工程字第○九六三一
      三五三四○○號函函覆：前開照片中之禁止臨時停車紅線
      係該處所劃設等語，有該函文一紙附卷足參，是前述採證
      照片所示臺北市文山區○○○路○段一五○巷五五號對面
      之禁止臨時停車紅色實線，係臺北市交通管制工程處依據
      當地之路型及配合該路口所繪設之標線，該紅線係設置於
      前開路段由水泥製成之水溝蓋鋪設而成之路緣處，乃主管
      機關依法所劃設並為有效列管之交通標線，為禁止臨時停
      車之路段。而受處分人當時即將車輛停於該處，該處紅線
      之設置為平整直線，此亦為受處分人所是認；至於受處分
      人辯稱該紅線延伸末端之部分不像直線且寬度不一，實難
      讓人認為是市政府之法所設置云云，經本院詳查卷附受處
      分人所提供之照片可知，其所指稱紅線「不像直線且寬度
      不一」之處，係於受處分人當時違規停車遭舉發地點之紅
      線延伸末端處，而僅佔約兩至三塊水溝蓋之長度，然由整
      個路緣之紅線設置整體觀之，並無使人難以辨識係主管機
      關依法所劃設之交通標線，而誤認係私人設置之情形，是
      受處分人所辯委不足採。
（三）綜上，本件事證明確，受處分人之違規行為堪以認定。
五、綜上所述，受處分人確有於前開時間在禁止臨時停車路段違
    規停車之行為，且其於應到案日期前申訴，原處分機關依前
    揭道路交通管理處罰條例第五十六條第一項第一款、違反道
    路交通管理事件統一裁罰基準及處理細則第四十三條、第四
    十四條及違反道路交通管理事件統一裁罰基準表之規定，就
    其違規停車之行為裁處受處分人六百元罰鍰，核無違誤，本
    件異議為無理由，自應予以駁回。
據上論斷，應依道路交通案件處理辦法第十九條，裁定如主文。
中　　華　　民　　國　九十六　年   八   月   三十一 　日
                  臺灣臺北地方法院交通法庭
                      法      官  雷淑雯
以上正本證明與原本無異。
如不服本裁定，應於裁定送達後五日內向本院提出抗告狀。
                      書  記  官  胡詩唯
中　　華　　民　　國　九十六　年    八  月　 三十一   日
